【裁判字號】    98,訴,1037
【裁判日期】    980710
【裁判案由】    違反毒品危害防制條例
【裁判全文】
臺灣彰化地方法院刑事判決              98年度訴字第1037號
公  訴  人  臺灣彰化地方法院檢察署檢察官
被      告  甲○○
上列被告因違反毒品危害防制條例案件，經檢察官提起公訴（98
年度毒偵字第895號、第1111號），本院依簡式審判程序判決如
下：
    主  文
甲○○施用第一級毒品，累犯，處有期徒刑捌月；又施用第一級
毒品，累犯，處有期徒刑捌月，扣案之第一級毒品海洛因壹包（
淨重零點壹壹捌壹公克）沒收銷燬之。應執行有期徒刑壹年貳月
，扣案之第一級毒品海洛因壹包（淨重零點壹壹捌壹公克）沒收
銷燬之。
    事  實
一、甲○○曾於民國96年間因施用毒品案件，經本院以96年度斗
    簡字第489號判決判處有期徒刑4月確定，入監執行後，於97
    年3月27日執行完畢。另其曾於93年間因施用毒品案件，經
    本院以93年度毒聲字第1122號裁定送勒戒處所施以觀察、勒
    戒後，認無繼續施用毒品之傾向，於94年5月24日執行完畢
    釋放，並由臺灣彰化地方法院檢察署檢察官以94年度毒偵緝
    字第99號、94年度毒偵字第2428號為不起訴處分確定。詎仍
    不知悔改，於前揭觀察、勒戒執行完畢釋放後5年內，復基
    於施用第一級毒品海洛因之犯意，於98年2月16日11時50分
    許為警採尿往前回溯1、2日內某時，在其位於彰化縣溪州鄉
    西畔村土角巷15號住處，以將海洛因置入注射針筒內摻水施
    打手臂靜脈血管之方式，施用第一級毒品海洛因1次；另基
    於施用第一級毒品海洛因之犯意，於98年4月7日0時許，在
    其上開住處，以將海洛因置入注射針筒內摻水施打手臂靜脈
    血管之方式，施用第一級毒品海洛因1次。嗣分別於：(一)98
    年2月16日11時50分許，因其屬列管毒品人口，為警通知定
    期調驗，而經警採集其尿液送驗，結果呈嗎啡陽性反應；(二)
    98年4月7日7時許，為警在其上開住處執行搜索查獲，並扣
    得第一級毒品海洛因1包（驗餘淨重0.1181公克），且經警
    採集其尿液送驗，結果呈嗎啡陽性反應，而悉上情。
二、案經彰化縣警察局北斗分局、溪湖分局報告臺灣彰化地方法
    院檢察署檢察官偵查起訴。
    理  由
一、本件被告甲○○所犯係死刑、無期徒刑、最輕本刑為3年以
    上有期徒刑以外之罪，其於準備程序就前揭被訴事實為有罪
    之陳述，經受命法官告知簡式審判程序之旨，並聽取其與公
    訴人之意見後，本院認無不得或不宜改依簡式審判程序進行
    之處，爰依刑事訴訟法第273條之1第1項、第284條之1，裁
    定本案由受命法官獨任進行簡式審判程序，合先敘明。
二、訊據被告甲○○對於上揭事實坦承不諱，且其分別於98年2
    月16日11時50分許、98年4月7日10時許為警採集之尿液送驗
    ，結果均呈嗎啡陽性反應，有彰化縣警察局北斗分局應受尿
    液採驗人尿液檢體採集送驗紀錄表、彰化縣警察局溪湖分局
    委託檢驗尿液代號與真實姓名對照認證單各1紙及詮昕科技
    股份有限公司濫用藥物尿液檢驗報告2紙附卷可憑；此外，
    扣案之白粉1包，經送行政院衛生署草屯療養院鑑驗結果，
    確檢出第一級毒品海洛因成分（驗餘淨重0.1181公克），有
    該院98年4月20日草療鑑字第0980400126號鑑定書1紙在卷可
    稽，足徵被告之任意性自白與事實相符，可以採信。又被告
    曾於93年間因施用毒品案件，經本院以93年度毒聲字第1122
    號裁定送勒戒處所施以觀察、勒戒後，認無繼續施用毒品之
    傾向，於94年5月24日執行完畢釋放，並由臺灣彰化地方法
    院檢察署檢察官以94年度毒偵緝字第99號、94年度毒偵字第
    2428號為不起訴處分確定等情，有臺灣高等法院被告前案紀
    錄表及臺灣彰化地方法院檢察署刑案資料查註紀錄表各1份
    在卷可參，本案事證明確，被告於觀察、勒戒執行完畢釋放
    後，5年內再犯本件施用第一級毒品海洛因之犯行，洵堪認
    定，應予依法論科。
三、查海洛因係毒品危害防制條例第2條第2項第1款所稱之第一
    級毒品，依法不得持有、施用。故核被告所為，係犯毒品危
    害防制條例第10條第1項之施用第一級毒品罪。被告持有第
    一級毒品海洛因進而施用，其各次持有之低度行為應為各次
    施用之高度行為所吸收，均不另論罪。其所犯上開2次施用
    第一級毒品罪間，犯意各別、行為互殊，應予分論併罰。被
    告前於96年間因施用毒品案件，經本院以96年度斗簡字第48
    9號判決判處有期徒刑4月確定，入監執行後，於97年3月27
    日執行完畢，有臺灣彰化地方法院檢察署刑案資料查註紀錄
    表及臺灣高等法院被告前案紀錄表各1份在卷可考，其於5年
    以內故意再犯本件有期徒刑以上之2罪，均為累犯，應各依
    刑法第47條第1項之規定加重其刑。爰審酌被告因施用毒品
    經觀察、勒戒及刑之執行後，猶未能深切體認毒品危害己身
    之鉅，及早謀求脫離毒害之道，反而於出監後伺機再犯，未
    見有何收斂、警惕之意，無視於毒品對於自身健康之戕害及
    國家對於杜絕毒品犯罪之禁令，自有使其接受相當時期監禁
    以敦化性情之必要，惟念及被告於犯後尚能坦承犯行，且施
    用毒品固戕害個人健康至深，然就他人權益之侵害仍屬有限
    ，及其犯罪動機、目的、手段、智識程度等一切情狀，分別
    量處如主文所示之刑，並定其應執行之刑，以示懲儆。扣案
    之第一級毒品海洛因1包（含與第一級毒品無從析離之包裝
    袋，驗餘淨重0.1181公克），係毒品危害防制條例第2條第2
    項第1款所定之第一級毒品，為違禁物，應依同條例第18條
    第1項前段之規定，沒收銷燬之。
據上論斷，應依刑事訴訟法第273條之1第1項、第299條第1項前
段，毒品危害防制條例第10條第1項、第18條第1項前段，刑法第
11條前段、第47條第1項、第51條第5款，判決如主文。
本案經檢察官陳茂榮到庭執行職務。
中    華    民    國    98    年    7     月    10    日
                  刑事第二庭          法  官  尚安雅
以上正本證明與原本無異。
如不服本判決，應於收受判決後10日內向本院提出上訴書狀，並
應敘述具體理由；其未敘述上訴理由者，應於上訴期間屆滿後20
日內向本院補提理由書（均須按他造當事人之人數附繕本「切勿
逕送上級法院」）。
中    華    民    國    98    年    7     月    16    日
                                      書記官  許億先
附錄本案論罪科刑法條全文：
毒品危害防制條例第10條
施用第一級毒品者，處 6 月以上 5 年以下有期徒刑。
施用第二級毒品者，處 3 年以下有期徒刑。


司法院資訊處製作；財團法人民間司法改革基金會備份。
